臺灣板橋地方法院刑事判決　　　　　　 96年度簡上字第672號
上　訴　人　乙○○
即　被　告
上列上訴人即被告因違反家庭暴力防治法案件，不服本院九十六
年度簡字第二八三三號中華民國九十六年六月十一日第一審判決
（聲請簡易判決處刑案號：九十六年度偵字第五九三四號），提
起上訴，本院管轄之第二審合議庭判決如下：
    主  文
原判決撤銷。
乙○○違反法院依家庭暴力防治法所為之禁止實施家庭暴力、禁
止直接或間接騷擾、遠離住所之民事通常保護令裁定，處有期徒
刑參月，如易科罰金，以新臺幣壹仟元折算壹日。減為有期徒刑
壹月又拾伍日，如易科罰金，以新臺幣壹仟元折算壹日。
    事  實
一、乙○○前因違反家庭暴力防治法案件，經本院於96年8 月23
    日以96年度簡上字第328 號判處拘役50日，減為拘役25日，
    如易科罰金以新臺幣1 千元折算1 日確定。其為丙○、甲○
    夫妻二人之女，三人間具有家庭暴力防治法第三條第三款所
    規定之家庭成員關係，而乙○○前因對丙○、甲○實施家庭
    暴力之行為，經丙○、甲○向本院聲請核發保護令，本院於
    民國九十五年五月二十九日以九十五年度家護字第四二六號
    核發民事通常保護令，裁定乙○○不得對丙○、甲○實施身
    體或精神上不法侵害之行為；不得直接或間接對丙○、甲○
    為騷擾之行為，乙○○並應遠離丙○、甲○二人位於臺北縣
    林口鄉○○○街六巷七號五樓二室之住所至少二百公尺，該
    保護令有效期間為一年。詎乙○○於九十五年六月二十六日
    上午十二時五分許經臺北縣政府警察局新莊分局警員執行上
    開民事通常保護令而知悉該保護令之內容後，竟基於違反上
    開保護令之犯意，於九十六年三月九日十九時十分許，前往
    丙○、甲○上址住所內而未遠離該住所至少二百公尺，並在
    上開住所內，接續多次以徒手砸毀電視遙控器、電腦鍵盤、
    電話機、飯碗等物，足以生損害於丙○。乙○○並辱罵丙○
    「操你媽的Ｂ、下賤、畜牲、無恥、趕快滾回大陸去」等語
    ；辱罵甲○「狗娘養的、婊子」等語，而違反上開民事通常
    保護令之裁定。
二、案經丙○訴由臺北縣警察局新莊分局報請臺灣板橋地方法院
    檢察署檢察官偵查後聲請簡易判決處刑。
    理  由
一、按被告以外之人於審判外之言詞或書面陳述，除法律有規定
    者外，不得作為證據。又被告以外之人於偵查中向檢察官所
    為之陳述，除顯有不可信之情況者外，得為證據。再按被告
    以外之人於審判外之陳述，雖不符前四條之規定，而經當事
    人於審判程序同意作為證據，法院審酌該言詞陳述或書面陳
    述作成時之情況，認為適當者，亦得為證據。當事人、代理
    人或辯護人於法院調查證據時，知有第159 條第1 項不得為
    證據之情形，而未於言詞辯論終結前聲明異議者，視為有前
    項之同意。刑事訴訟法第159 條第1 項、第159 條之1 第2
    項、第159 條之5 分別定有明文。本件告訴人丙○業經本院
    於審理中傳訊到庭具結陳述，已對其於警詢、偵查中之證述
    內容予以核實。另證人甲○於偵查中之證述亦經具結，查並
    無顯有不可信之情況，且被告就以下本院調查之證據，亦未
    就證據能力有何異議，均應認有證據能力。
二、上揭事實，業據告訴人丙○於警詢、偵查及本院審理中指述
    綦詳，核與證人甲○於偵查中證述情節相符，並有本院95年
    家護字第426 號民事通常保護令裁定、臺北縣政府警察局新
    莊分局95年6 月26日保護令執行紀錄表、現場照片等件在卷
    可資佐證，被告空言辯稱是不小心關電視櫃太大聲把玻璃打
    破、沒有辱罵被害人云云，自無足採，本件事證明確，被告
    犯行堪以認定。
三、查被告行為後，家庭暴力防治法業於九十六年三月二十八日
    修正公布全文共六十六條，並自九十六年三月三十日起生效
    施行。修正前家庭暴力防法治法第十三條第二項關於法院核
    發通常保護令之要件及內容等規定及修正前第五十條關於違
    反保護令罪之處罰規定，已分別移置於修正後第十四條第一
    項及第六十一條加以規範；惟就違反法院所為禁止實施家庭
    暴力、禁止騷擾、遠離住居所之民事通常保護令裁定，係犯
    該法之違反保護令罪部分，其構成要件及法定刑度均無變更
    ，僅係單純條號及文字之修正，不影響可罰性之範圍，不生
    行為後法律變更而須比較新舊法之問題，應依一般法律適用
    原則，逕依裁判時即修正後之規定論處。是核被告所為，係
    犯修正後家庭暴力防治法第61條第1 款、第2 款、第4 款之
    違反保護令罪，及刑法第354 條毀損罪。被告於時間、空間
    密接之狀態下，接續數動作而辱罵告訴人丙○及甲○，係以
    一行為同時侵害告訴人丙○及甲○2 人法益，觸犯二種罪名
    ，為同種想像競合犯；另被告所犯上揭違反保護令及毀損2
    罪名，亦為想像競合犯，均應從一重之違反保護令罪處斷。
四、本件原審詳察，以被告罪證明確，予以論罪科刑，固非無見
    。惟查：中華民國九十六年罪犯減刑條例於九十六年七月十
    六日起施行，本件符合該條例第二條第一項第三款之情形，
    應依法減輕其刑二分之一，原審未及審酌減刑，自有不當。
    上訴人即被告提起上訴固無理由，惟原判決既有上開可議之
    處，即屬無可維持，自應由本院合議庭予以撤銷改判。本院
    審酌被告前科素行、犯罪之動機、目的、手段、所生危害，
    犯後否認犯行之態度等一切情狀，量處如主文第二項所示之
    宣告刑，並諭知易科罰金之折算標準。又依中華民國九十六
    年罪犯減刑條例第二條第一項第三款、第七條之規定，減其
    宣告刑二分之一如主文第二項所示，並諭知易科罰金之折算
    標準。
據上論斷，應依刑事訴訟法第四百五十五條之一第一項、第三項
、第三百六十九條第一項前段、第三百六十四條、第二百九十九
條第一項前段，修正後家庭暴力防治法第六十一條第一款、第二
款、第四款，刑法第十一條前段、第三百五十四條、第五十五條
、第四十一條第一項前段，刑法施行法第一條之一，中華民國九
十六年罪犯減刑條例第二條第一項第三款、第七條，判決如主文
。
本案經檢察官藍海凝到庭執行職務。
中　　華　　民　　國　　96　　年　　11　　月　　8 　　日
                  　刑事第七庭  審判長法　官  胡堅勤
                                      法　官  吳佳穎
                                      法　官  李君豪
以上正本證明與原本無異。
本件不得上訴。
                                      書記官  林文達
中　　華　　民　　國　　96　　年　　11　　月　　8 　　日
附錄本案論罪科刑法條全文：
家庭暴力防治法第61條：
違反法院依第十四條第一項、第十六條第三項所為之下列裁定者
，為本法所稱違反保護令罪，處三年以下有期徒刑、拘役或科或
併科新臺幣十萬元以下罰金：
一、禁止實施家庭暴力。
二、禁止騷擾、接觸、跟蹤、通話、通信或其他非必要之聯絡行
    為。
三、遷出住居所。
四、遠離住居所、工作場所、學校或其他特定場所。
五、完成加害人處遇計畫。
刑法第354條：
毀棄、損壞前二條以外之他人之物或致令不堪用，足以生損害於
公眾或他人者，處2 年以下有期徒刑、拘役或5 百元以下罰金。
